【裁判字號】    97,交易,1
【裁判日期】    970215
【裁判案由】    公共危險
【裁判全文】
臺灣宜蘭地方法院刑事判決               97年度交易字第1號
公  訴  人  臺灣宜蘭地方法院檢察署檢察官
被      告  乙○○
上列被告因公共危險案件，經檢察官提起公訴（96年度偵字第40
16號），本院判決如下：
    主  文
乙○○服用酒類，不能安全駕駛動力交通工具而駕駛，處有期徒
刑貳月，如易科罰金，以新台幣壹仟元折算壹日。
    事  實
一、乙○○自民國96年10月1日下午2時許起至3時許止，在宜蘭
    縣壯圍鄉○○路176巷9號住處，飲用摻有米酒之薑母鴨後，
    已無安全駕駛動力交通工具之能力，仍騎乘車牌號碼GXY-34
    5號機車，後掛拖板車載高麗菜，沿宜蘭縣宜蘭市○○○路
    由北往南行駛。於同日下午3時30分許，行經宜蘭縣宜蘭市
    ○○○路與女中路交岔路口時，與騎乘車牌號碼M8U（起訴
    書誤植為M8L）-958號機車之甲○○碰撞，致使甲○○受有
    肋骨骨折、手、腳擦傷之傷害（過失傷害部分未據告訴及起
    訴）。嗣經警到場處理，為警測得乙○○呼氣中所含酒精濃
    度高達每公升1.05毫克。
二、案經宜蘭縣警察局宜蘭分局報請台灣宜蘭地方法院檢察署檢
    察官偵查起訴。
    理  由
一、被告乙○○矢口否認上開犯行，辯稱：伊雖有飲用酒類，但
    仍可騎乘機車後載拖板車上路，足見伊有安全駕駛動力交通
    工具之能力云云。經查，被告確有飲用酒類之事實，業據被
    告坦承不諱。被告飲酒後有語無倫次、含糊不清之情形，有
    刑法第185條之3案件測試觀察紀錄表1紙附卷可參。又被告
    與甲○○發生車禍之事實，有道路交通事故調查報告表 (一
    )、(二)、道路交通事故現場圖各乙份及現場照片14幀在卷
    可參。被告酒後騎車，經據報前往處理員警測得呼氣酒精濃
    度達每公升1.05毫克，有酒精測試單1紙為證，參考台灣省
    交通處88年車輛行車事故研討會論文集及中央警察大學交通
    學系暨交通管理研究所蔡中志教授所著酒精濃度與肇事率之
    關係，呼氣中酒精濃度每公升0.55毫克以上者，其肇事率達
    10倍之多，呼氣中酒精濃度達每公升0.85毫克者，其肇事率
    達50倍之多，是被告辯稱伊有安全騎乘車輛之能力，顯不足
    採。再參以本件尚有上開交通事故之情節，是被告飲酒後不
    能安全駕駛動力交通工具之事實應堪認定。
二、按被告行為後，刑法第185條之3於97年1月2日修正公布，原
    修文之法定刑由1年以下有期徒刑、拘役或銀元3萬元以下罰
    金，修正為1年以下有期徒刑、拘役或新台幣15萬元以下罰
    金，經比較新舊法結果，以舊法之規定有利於被告，依刑法
    第2條第1項前段之規定，應適用修正前之規定處斷。核被告
    所為，係犯修正前刑法第185條之3服用酒類不能安全駕駛動
    力交通工具而駕駛罪。爰審酌被告飲酒之程度、生活狀況、
    智識程度、其行為對用路人安全所生之危害，及犯罪後態度
    等一切情狀，量處如主文所示之刑，並諭知易科罰金之折算
    標準。
據上論斷，應依刑事訴訟法第284條之1、第299條第1項前段，刑
法第2條第1項、修正前刑法185條之3、刑法第41條第1項前段，
判決如主文。
本案經檢察官吳廣莉到庭執行職務
中    華    民    國    97    年    2     月    15    日
                      刑事第四庭  法  官  謝佩玲
以上正本證明與原本無異。
如不服本判決應於收受本判決後10日內向本院提出上訴書狀，並
應敘述具體理由。若未敘述理由者，應於上訴期間屆滿後20日內
向本院補提理由書狀(均須按他造當事人之人數附繕本)。
                                  書記官  何適熹
中    華    民    國    97    年    2     月    15    日
附錄法條
中華民國刑法第185條之3
服用毒品、麻醉藥品、酒類或其他相類之物，不能安全駕駛動力
交通工具而駕駛者，處1年以下有期徒刑、拘役或3萬元以下罰金
。


司法院資訊處製作；財團法人民間司法改革基金會備份。
